【裁判字號】    97,訴易,73
【裁判日期】    971117
【裁判案由】    侵權行為損害賠償
【裁判全文】
臺灣高等法院民事裁定                  97年度訴易字第73號
聲  請  人
即  被  告  甲○○  
訴訟代理人  江旻書律師
上列聲請人因與相對人Ａ女間侵權行為損害賠償事件，聲請裁定
停止訴訟程序，本院裁定如下：
    主  文
聲請駁回。
    理  由
一、本件聲請意旨略以：相對人於聲請人被訴妨害性自主案件第
    二審刑事訴訟程序中提起本件附帶民事訴訟，其請求無非以
    刑事訴訟程序中聲請人被訴犯刑法強制性交未遂及強制猥褻
    罪之犯罪事實為據，其中強制猥褻部分業經第一、二審法院
    認無罪，強制性交未遂部分，聲請人業向最高法院提起上訴
    ，而本件聲請人是否應負賠償責任，牽涉其有無犯罪，刑事
    案件經上訴三審而未定讞，為免事實認定齟齬，損害聲請人
    權益，爰依民事訴訟法第183 條規定，請求裁定停止本件訴
    訟程序等語。
二、按訴訟中有犯罪嫌疑牽涉其裁判者，法院得在刑事訴訟終結
    前，以裁定停止訴訟程序，民事訴訟法第183 條固定有明文
    ，惟所謂訴訟中有犯罪嫌疑牽涉其裁判，係指在民事訴訟繫
    屬中，當事人或第三人涉有犯罪嫌疑，足以影響民事訴訟之
    裁判，非俟刑事訴訟解決，民事法院即無從或難於判斷者而
    言，例如當事人或第三人於民事訴訟繫屬中涉有偽造文書、
    證人偽證、鑑定人為不實之鑑定等罪嫌，始足當之，並不包
    括民事訴訟繫屬前之犯罪行為在內（最高法院79年台抗字第
    218號判例意旨參照）。
三、經查，本件相對人起訴主張其於96年1月1日晚間遭聲請人強
    行親吻嘴巴，並遭聲請人強拉至○○汽車旅館○○號房內，
    要求相對人陪其泡溫泉，相對人予以拒絕，聲請人竟強行脫
    掉相對人身上衣物，並用力抓住相對人之雙腿欲強制性交，
    造成相對人受有兩側下股多處瘀傷之傷害。聲請人之行為已
    侵害相對人之身體、健康、貞操及性自主權，雖聲請人強制
    性交未遂，惟相對人身心仍受到嚴重創傷，因而依民法第18
    4條第1項、第195條第1項前段規定，提起本件侵權行為損害
    賠償之刑事附帶民事訴訟，經本院刑事庭移送前來。則聲請
    人所指其是否涉有強制性交未遂罪嫌，核屬本件訴訟繫屬前
    所發生之事由，並非訴訟繫屬中涉有犯罪嫌疑，依前揭說明
    ，與民事訴訟法第183 條所定得裁定停止訴訟程序之要件尚
    有未符。故聲請人據此聲請本院裁定停止本件訴訟程序云云
    ，為無理由，應予駁回。
四、據上論結，本件聲請為無理由，爰裁定如主文。
中    華    民    國    97    年    11    月    17    日
                    民事第十四庭
                        審判長法  官  張  蘭
                              法  官  黃麟倫
                              法  官  鄭純惠
正本係照原本作成。
不得抗告。
中    華    民    國    97    年    11    月    18    日
                              書記官  劉麗芬

司法院資訊處製作；財團法人民間司法改革基金會備份。
